臺灣高等法院交通事件裁定　　　　　　 94年度交抗字第575號
抗　告　人
即受處分人　甲○○
上列抗告人因違反道路交通管理處罰條例案件，不服臺灣板橋地
方法院交通法庭，中華民國94年 6月13日所為裁定（94年度交聲
字第317號），提起抗告，本院裁定如下：
    主  文
抗告駁回。
    理  由
一、抗告意旨略以：抗告人雖有於民國（下同）94年 1月18日下
    午3時39分許，騎乘車牌號碼CLE-370號重型機車，行駛於臺
    北市○○○路與南京東路口上之禁行機車車道，然抗告人並
    非無視於交通規範而違規，抗告人使用機車資歷近25年，每
    日行駛於鮮少設置機車專用道之臺北縣市道路，飽受廢氣及
    與大型公車、小型汽車搶道之苦，而道路交通管理處罰條例
    之立法目的係為交通順暢及維護騎士安全，警員本應戮力於
    此，其以逕行告發之方式取締抗告人違規行為，實與道路交
    通管理處罰條例之立法意旨未合，為此依法提出抗告，請求
    撤銷原裁定云云。
二、按汽車駕駛人駕駛機器腳踏車爭道行駛，不在規定車道行駛
    者，處新臺幣 6百元以上1千8百元以下罰鍰，又汽車駕駛人
    有第45條之情形者，除依原條款處罰鍰外，並記違規點數一
    點，道路交通管理處罰條例第45條第13款及第63條第1項第1
    款分別定有明文。次按機器腳踏車行駛之車道及轉彎，應依
    標誌或標線之規定行駛，道路交通安全規則第99條亦有明文
    規定。又汽車駕駛人之違規行為經以科學儀器取得證據資料
    者，而當場不能或不宜攔截製單舉發者，得對汽車所有人逕
    行舉發處罰，道路交通管理處罰條例第7條之2第1項第6款亦
    有明文規定。
三、查本件抗告人甲○○於94年1月18日下午3時39分許，騎乘車
    牌號碼 CLE-370號重型機車，行經臺北市○○○路與南京東
    路口時，違規行駛於禁行機車車道，經警當場拍照採證，嗣
    由臺北市政府警察局交通警察大隊於94年 1月25日依據採證
    照片逕行舉發等事實，業據抗告人供承不諱，並有臺北市政
    府警察局94年1月25日北市警交大字第AB0000000號舉發違反
    道路交通管理事件通知單及採證照片在卷可稽；抗告人雖以
    當時因有計程車行駛於慢車道上，伊始繞道於內側車道，轉
    入外側車道，為超車行為，並非一直行駛於內側車道等語為
    辯，惟按為維護交通秩序，汽、機車分流實有其必要，機車
    應依規定車道行駛，如違規行駛快車道，勢必影響車流與機
    車騎士之安全，茲依卷附採證照片所示，抗告人所行駛之臺
    北市○○○路○段復興北路口為雙向八車道，當時行駛於抗
    告人機車右前方之計程車（位在第三車道）之後方，尚有數
    輛機車正在行駛中，足見當時第三車道交通順暢可供機車正
    常行駛，且猶有第四車道可供行駛機車，該等慢車道並無抗
    告人所述遭計程車佔用而不能行駛機車之情事，則當時既有
    第三及第四車道可供抗告人行駛，其又豈能謂為超越計程車
    而繞道行駛於禁行機車之車道，是抗告人所辯係為超越計程
    車始行駛於禁行機車車道云云，要屬推諉卸責之詞，殊無足
    取，且查警員於抗告人違規行駛機車於禁行機車車道時，衡
    諸當時車流量非少，警員實無當場攔截抗告人而予以製單舉
    發之可能，則警員依道路交通管理處罰條例第 7條之2第6款
    規定，以屬科學儀器之照相機拍攝抗告人違規照片，於法並
    無不合，依上所述，抗告人確有於上揭時地違規行駛機車於
    禁行機車車道之事實，應堪認定，原審因而以抗告人違反道
    路交通管理處罰條例第45條第13款規定，原處分機關依違反
    道路交通管理事件統一裁罰基準及處理細則規定裁處抗告人
    罰鍰新台幣 600元，並記違規點數一點，並無違誤，抗告人
    異議無理由，而裁定駁回抗告人之異議，經核並無不合，抗
    告人執上揭抗告意旨指摘原審裁定係屬不當，尚難認有理由
    ，應予駁回。
據上論結，應依道路交通案件處理辦法第26條，刑事訴訟法第41
2條，裁定如主文。
中　　華　　民　　國　　94　　年　　8 　　月　　9 　　日
                  臺灣高等法院交通法庭
                          審判長法　官　吳　敦
　　　　　　　　　　　　　　　　法  官  沈宜生
　　　　　　　　　　　　　　　　法  官  張傳栗
以上正本證明與原本無異。
不得再抗告。
　　　　　　　　　　　　　　　　書記官　秦慧榮
中　　華　　民　　國　　94　　年　　8 　　月　　10　　日
